【裁判字號】    98,裁,2394
【裁判日期】    981008
【裁判案由】    勞保
【裁判全文】
最  高  行  政  法  院  裁  定
                                      98年度裁字第2394號
上  訴  人  甲○○
            乙○○
            丙○○
被 上訴 人  勞工保險局
代  表  人  丁○○
上列當事人間勞保事件，上訴人對於中華民國98年6月25日臺北
高等行政法院97年度訴字第1550號判決，提起上訴，本院裁定如
下：
    主  文
上訴駁回。
上訴審訴訟費用由上訴人負擔。
    理  由
一、按對於高等行政法院判決之上訴，非以其違背法令為理由，
    不得為之，行政訴訟法第242條定有明文。依同法第243條第
    1項規定，判決不適用法規或適用不當者，為違背法令；而
    判決有同條第2項所列各款情形之一者，為當然違背法令。
    是當事人對於高等行政法院判決上訴，如依行政訴訟法第24
    3條第1項規定，以高等行政法院判決有不適用法規或適用不
    當為理由時，其上訴狀或理由書應有具體之指摘，並揭示該
    法規之條項或其內容；若係成文法以外之法則，應揭示該法
    則之旨趣；倘為司法院解釋或本院之判例，則應揭示該判解
    之字號或其內容。如以行政訴訟法第243條第2項所列各款情
    形為理由時，其上訴狀或理由書，應揭示合於該條項各款之
    事實。上訴狀或理由書如未依此項方法表明，或其所表明者
    與上開法條規定不合時，即難認為已對高等行政法院判決之
    如何違背法令有具體之指摘，其上訴自難認為合法。
二、本件張明德（下稱張君）係由合作金庫商業銀行股份有限公
    司新興分公司申報參加勞工保險之被保險人，於民國（下同
    ）95年12月13日死亡，其配偶即上訴人甲○○檢據申請其本
    人職業傷病死亡給付。經被上訴人審查，以張君之死亡與勞
    工保險被保險人因執行職務而致傷病審查準則（下稱審查準
    則）第9條、第21條規定不符，不得視為職業傷病死亡，以
    96年6月11日保給命字第09660374140號函（下稱原處分）核
    定按普通疾病死亡核發給付25個月共計新臺幣（下同）1,09
    7,500元。上訴人不服，向勞工保險監理委員會申請審議，
    經該會以96年10月25日96保監審字第2780號審定書駁回。上
    訴人猶有未服，提起訴願亦遭決定駁回，遂提起本件行政訴
    訟。
三、本件上訴人對於臺北高等行政法院判決上訴，主張：被保險
    人張君係於事發當日執行秘密稽查公務行程途中促發疾病，
    依行政院勞工委員會93年12月新修訂之「職業引起急性循環
    系統疾病診斷認定基準」，本件應屬職業災害，原判決未能
    將被保險人張明德死亡原因依職權調查清楚，逕以無醫學具
    體證據之醫師推論、審查見解，作為判決之依據，即有判決
    不備理由或理由矛盾者之違法等語，為其理由。惟核其上訴
    理由，係就原審取捨證據、認定事實之職權行使，指摘其為
    不當，而非具體表明合於不適用法規、適用法規不當、或行
    政訴訟法第243條第2項所列各款之情形，難認對該判決之如
    何違背法令已有具體之指摘，應認其上訴為不合法。
四、據上論結，本件上訴為不合法，依行政訴訟法第249條第1項
    前段、第104條、民事訴訟法第95條、第78條、第85條第1項
    前段，裁定如主文。
中    華    民    國    98    年    10    月    8     日
                    最高行政法院第三庭
                        審判長法官  高  啟  燦
                              法官  姜  素  娥
                              法官  張  瓊  文
                              法官  黃  合  文
                              法官  王  碧  芳
以  上  正  本  證  明  與  原  本  無  異
中    華    民    國    98    年    10    月    12    日
                              書記官  邱  彰  德


司法院資訊處製作；財團法人民間司法改革基金會備份。
